# 明股实债

提问人：luanmuyu 时间：2018-01-06 18:55:42
陈老师，您好！问题背景大致如下：A公司、A公司全资子公司B、合伙企业C签订了关于对B的增资协议，增资协议约定合伙企业必须按期获得不低于5.35%的分红收益，若子公司B无法满足分红收益，集团公司需进行补足。A公司到期必须按固定价格回购各合伙人的出资份额的义务（ 5 年后回购）。在A公司合并报表中，我们对该项业务确认为一项债务。请问在A公司个别报表中是否需要进行账务处理？个人理解：按上述条件，A公司有一项必须回购义务，这项义务应确认负债，如果超过一年属于长期负债，要考虑折现；另外，也有一项不确定义务，支付B公司完不成的分红义务，属于或有事项披露。不知理解正确？

回答人：chenyiwei
类似问题请参考《瑞华研究 2010 ～ 2016 汇编》之问题4-1-49。 B的个别报表层面应就每年应支付给资金方的固定分红金额的折现值确认一项长期应付款； A的个别报表层面应就 5 年后回购义务的折现值确认长期应付款。如需为B垫支股利的，则确认预计负债，同时确认对B的长期股权投资成本；B相应将无需支付的收益款转入资本公积处理。